【裁判字號】    97,裁,1916
【裁判日期】    970320
【裁判案由】    虛報進口貨物產地
【裁判全文】
最  高  行  政  法  院  裁  定
                                     97年度裁字第01916號
上  訴  人  新嶸輝農副產有限公司
代  表  人  甲○○
                    送達代收人  乙○○
                                中一路383號7樓之1
被 上訴 人  財政部臺中關稅局
代  表  人  蔡秋吉
上列當事人間虛報進口貨物產地事件，上訴人對於中華民國96年
11月27日臺中高等行政法院96年度訴字第343號判決，提起上訴
，本院裁定如下：
    主  文
上訴駁回。
上訴審訴訟費用由上訴人負擔。
    理  由
一、按對於高等行政法院判決之上訴，非以其違背法令為理由，
    不得為之，行政訴訟法第242條定有明文。依同法第243條第
    1項規定，判決不適用法規或適用不當者，為違背法令；而
    判決有同條第2項所列各款情形之一者，為當然違背法令。
    是當事人對於高等行政法院判決上訴，如依行政訴訟法第
    243條第1項規定，以高等行政法院判決有不適用法規或適用
    不當為理由時，其上訴狀或理由書應有具體之指摘，並揭示
    該法規之條項或其內容；若係成文法以外之法則，應揭示該
    法則之旨趣；倘為司法院解釋或本院之判例，則應揭示該判
    解之字號或其內容。如以行政訴訟法第243條第2項所列各款
    情形為理由時，其上訴狀或理由書，應揭示合於該條項各款
    之事實。上訴狀或理由書如未依此項方法表明，或其所表明
    者與上開法條規定不合時，即難認為已對高等行政法院判決
    之違背法令有具體之指摘，其上訴自難認為合法。
二、本件上訴人對於高等行政法院判決上訴，係主張：觀之海關
    管理進出口貨棧辦法第21條第1項之規定，可知看樣仍須經
    海關准許，並非可隨時隨地看樣；且本件乾黑木耳外包裝為
    PE袋，自外觀無法知悉由何國生產，縱使看樣亦無法知悉其
    產地國，故看樣與否在本件實無實益；況且，該條規定並未
    課以進口人有看樣、檢視貨物之義務，此既非上訴人之義務
    ，縱使未看樣，何有違反義務而為有過失，原審認上訴人係
    有過失，顯有適用法規不當。又本件上訴人循正常國際貿易
    方式簽訂銷售合同向泰國出賣人進口系爭貨物，且又有產地
    證明、照片可證該公司確實從事黑木耳出口買賣，上訴人已
    盡力查證，仍無法知悉出賣人係向中國大陸廠商購入，故縱
    使系爭貨物有產地不實之情，亦非可歸責於上訴人，原審於
    此未察，有理由不備之違法。至海關緝私條例第37條第3項
    及轉據同法第36條第1項、第3項之規定，應僅限於故意違規
    行為始有適用，不及於過失犯。另觀同法第3條規定，其用
    語「規避檢查、偷漏關稅、逃避管制」，均係針對故意違規
    行為，亦可明所謂私運貨物進口應係針對故意違規行為而為
    規定，原審於此顯有適用法律不當之違法等語，為其理由。
三、本院查：觀之本件上訴理由狀所載內容，係就原審取捨證據
    之職權行使，認定系爭來貨產地為中國大陸，核非屬經濟部
    公告准許輸入之大陸物品，上訴人涉有虛報進口貨物產地，
    逃避管制之違法行為等詞，指摘其為不適用法規，並就原審
    已論斷者，泛言未論斷，或就原審所為論斷，泛言其論斷矛
    盾，而未具體表明合於不適用法規、適用法規不當、或行政
    訴訟法第243條第2項所列各款之情形，難認對原判決之如何
    違背法令已有具體之指摘。依首揭說明，應認其上訴為不合
    法。
四、依行政訴訟法第249條第1項前段、第104條、民事訴訟法第
    95條、第78條，裁定如主文。
中    華    民    國    97    年    3     月    20    日
                    最高行政法院第一庭
                        審判長法官  吳  明  鴻
                              法官  王  德  麟
                              法官  黃  清  光
                              法官  鄭  小  康
                              法官  帥  嘉  寶
以  上  正  本  證  明  與  原  本  無  異
中    華    民    國    97    年    3     月    21    日
                              書記官  阮  思  瑩


司法院資訊處製作；財團法人民間司法改革基金會備份。
